# 请教陈版主，关于上市公司的子公司年审中 2 个问题

提问人：scly78 时间：2011-05-02 23:07:58
请问陈版主，第一个问题是：上市公司的子公司的审计报告日期一般是如何定的呢？我看有的所是结束外勤的日期；有的所是按照银行询证函最后一份回函的日期，不知道应该以那个为好呢？
第二个问题是，比如某家非上市公司Y控制A，上市公司A控制B，B控制C，C控制D，我现在需要出D的审计报告，当年A和D之间有关联交易，可是我如何披露A和D的关系呢？是实际控制人，还是母公司的控股股东？如果是实际控制人，好像应该是Y吧，请教陈版主啦！

回答人：chenyiwei
1 、同样按审计准则的规定确定审计报告日期，即完成审计工作，收集到发表审计意见所需的充分、适当的审计证据的日期。但是，上市公司的重要子公司的审计报告日不应晚于上市公司的审计报告日。 2 、可披露为“本公司之母公司的控股股东”。